【裁判字號】    89,易,3316
【裁判日期】    891213
【裁判案由】    詐欺
【裁判全文】
臺灣臺中地方法院刑事判決                        八十九年度易字第三三一六號
    公  訴  人  台灣台中地方法院檢察署檢察官
    被      告  甲○○
右列被告因詐欺案件，經檢察官提起公訴（八十九年度偵緝字第二六○號），本院判
決如左：
    主  文
甲○○連續意圖為自己不法之所有，以詐術使人將本人之物交付，處有期徒刑陸月。
    事  實
一、甲○○原在台中縣豐原市○○路二四二巷一六七之一號經營佳業鋁門窗行，明知
    其已無支付能力，亦無付款之真意，竟仍基於意圖為自己不法所有之概括犯意，
    自民國八十四年十二月間起至八十五年四月間止，先後向乙○○（起訴書誤載為
    曾國彬）所經營之維福鋁材行（址設臺中縣石岡鄉○○村○○路九一一號）佯稱
    欲購買鋁材，致乙○○陷於錯誤，而陸續交付價款合計新臺幣（下同）四十一萬
    九千四百九十七元（起訴書誤載為二十五萬六千九百五十三元）之鋁材貨品予甲
    ○○收受。甲○○於取得乙○○所交付之鋁材貨品後，除簽發以安泰商業銀行豐
    原分行為付款人如附表所示、面額合計共二十萬五千一百元之支票予乙○○外，
    其餘貨款乙○○尚未及請款，甲○○即避不見面，嗣如附表所示之支票屆期，經
    乙○○提示請求付款均遭退票，乙○○遍尋甲○○出面解決，均無效果，乙○○
    始知受騙。
二、案經乙○○訴由臺灣臺中地方法院檢察署檢察官偵查起訴。
    理  由
一、訊據被告甲○○固不諱言有於右揭時、地向告訴人乙○○購買鋁材，貨款均尚未
    給付之情事，然矢口否認有何詐欺取財犯行，並辯稱：因向地下錢莊借錢，負擔
    太重而無法付款，並非蓄意詐欺云云。經查：右揭事實已據告訴人乙○○迭於偵
    查及本院審理中到庭指訴甚詳，並有送貨單四紙、請款單五紙、支票暨退票理由
    單各三紙等在卷足資佐證，被告雖以上開情詞置辯，然查，被告自八十四年十二
    月間第一次與告訴人交易時起迄至八十五年四月間止，先後多次向告訴人訂購鋁
    材並取得貨品，迄今分文未付，而被告於偵查中復自承其於向告訴人購買貨品當
    時，本身非但並無不動產及資產，且其所經營之公司設備亦為債權人查封、所經
    營之工程因違約而無法取得工程款等語，於本院審理中更供承於向告訴人訂購鋁
    材貨品前之八十四年八、九月間起即已開始向地下錢莊借錢，顯見被告於向告訴
    人訂購鋁材前，即已陷於無資力，再參照被告所使用之安泰商業銀行豐原分行第
    0000000帳號支票存款帳戶，雖係自八十六年一月十一日方被列為拒絕往
    來戶，惟該帳戶被告係於八十五年一月十七日開戶，開戶領用支票後，被告總計
    簽發二十七張支票使用，竟全數遭退票，亦有安泰商業銀行豐原分行八十六年十
    二月二十四日函送之上開帳戶交易明細表在卷可參，足見被告開立支票時，其支
    票帳戶內亦無存款，綜合上開各情，被告於與告訴人開始交易前，確已陷於無資
    力，要屬無疑；而被告向告訴人購買鋁材迄今已達五年之久，仍未清償分文貨款
    ，其無付款之真意亦甚明灼。被告前開所辯，無非事後卸責之詞，不足採信。本
    件事證明確，被告右揭犯行洵堪認定。
二、核被告甲○○所為，係犯刑法第三百三十九條第一項之詐欺取財罪。被告先後多
    次詐欺犯行，時間緊接，犯罪手段相同，且係觸犯構成犯罪要件相同之罪名，顯
    係基於概括犯意反覆為之，為連續犯，應依刑法第五十六條之規定論以一罪，並
    加重其刑。爰審酌被告並無前科紀錄，有臺灣高等法院被告全國前案紀錄表在卷
    可按，及其犯罪之動機係因經營不善致經濟狀況惡化，犯罪之目的、手段、所詐
    得之金額為四十一萬餘元，雖非至鉅，然仍影響社會一般交易之安全，及其犯後
    態度，並尚未與被害人達成和解，賠償被害人所受之損害等一切情狀，量處如主
    文所示之刑。
據上論斷，應依刑事訴訟法第二百九十九條第一項前段，刑法第五十六條、第三百三
十九條第一項，罰金罰鍰提高標準條例第一條前段，判決如主文。
中      華      民      國      八十九      年    十二    月    十三    日
                                    臺灣臺中地方法院刑事第二庭
                                        法  官   呂麗玉
右正本證明與原本無異。
如不服本判決，應於判決送達後十日內向本院提出上訴狀，上訴於臺灣高等法院臺中
分院( 須附繕本 )。
                                        書記官
中      華      民      國      八十九      年    十二    月    十八    日
刑法第三百三十九條第一項
意圖為自己或第三人不法之所有，以詐術使人將本人或第三人之物交付者，處五年以
下有期徒刑、拘役或科或併科一千元以下罰金。


司法院資訊處製作；財團法人民間司法改革基金會備份。
